【裁判字號】    97,易緝,10
【裁判日期】    970115
【裁判案由】    竊盜
【裁判全文】
臺灣臺中地方法院刑事判決              97年度易緝字第10號
公  訴  人  臺灣臺中地方法院檢察署檢察官
被      告  甲○○
                    1巷48弄.
選任辯護人  謝英吉律師
上列被告因加重竊盜案件，經檢察官提起公訴（95年度偵字第51
61號、95年度偵字第11838號、95年度偵字第23354號、95年度偵
字第28925號)後，聲請改依協商程序判決，本院於中華民國97年
1月15日下午4時，在本院第3法庭宣示判決，出席職員如下：
法官起立朗讀判決主文、犯罪事實要旨、處罰條文、附記事項，
及告以上訴限制、期間並提出上訴狀之法院，且諭知記載其內容
：
一、主文：
    甲○○結夥三人以上竊盜，處有期徒刑陸月，如易科罰金，
    以銀元參佰元即新臺幣玖佰元折算壹日，減為有期徒刑參月
    ，如易科罰金，以銀元參佰元即新臺幣玖佰元折算壹日。
二、犯罪事實要旨：
    韓獲擇、李國忠 (業經審結)、甲○○3人共同基於意圖為自
    己不法所有之加重竊盜之犯意聯絡，分由韓獲擇擔任名義上
    之主事者，統籌全盤之盜挖計劃，並僱佣有犯意聯絡之李鴻
    龍、林志明 (業經審結)駕駛挖土機，在土尾堆置地稍作整
    理，並向他人承租營業砂石車；李國忠負責出面承租及協調
    所需要之挖土機及機械；甲○○負責糾集有犯意聯絡之李裕
    生、楊祥琦 (業經審結)及數名年籍姓名不詳之成年男子，
    充當挖土機司機、砂石車司機，並指揮其等駕駛挖土機於土
    頭進行盜挖、運輸及土尾堆置；蔡志鴻基於幫助加重竊盜之
    犯意，糾集與其具有相同幫助犯意之把風人員阮圊、吳東
    霖、陳政文 (3人均另為緩起訴處分)、阮漢翔、蘇琮凱、陳
    智中、童立宇 (上開四人均已審結)及不詳姓名年籍之成年
    男子等多人，在盜挖現場附近路口處設哨，預防盜挖途中遭
    查緝，另蔡志鴻僱佣具有幫助加重竊盜犯意之陳瑤卿 (業經
    審結)、邵坤軒 (另為緩起訴處分)2 人於國道四號高架橋下
    ，負責煮點心供盜採砂石之人員食用。其等多人即自95年3
    月2日晚間19時起，分別駕駛挖土機、砂石車等，前往臺中
    縣清水鎮國道四號5.4公里處下之大甲溪河床中央處 (下稱
    土頭，該地屬經濟部水利署第三河川局管轄)，進行盜挖或
    在附近路口設哨或煮食，並將盜採之砂石運往國道四號下之
    3.7公里至3.8公里處堆置 (下稱土尾，該地同屬上開之局管
    轄)，再由林志明、李鴻龍以挖土機稍作整理，預備伺機外
    運販售。總計於95年3月2日、3日、5日等3日晚間20時起，
    進行盜挖至凌晨約3、4時止 (4日因故停工)。嗣於95年3月5
    日23時許，遭臺中縣警察局及該局清水分局查獲，並當場在
    土尾及附近逮捕林志明、李鴻龍、阮翰翔等3人，其餘人等
    則趁機四處逃逸，且在土頭扣得包括李裕生所駕駛之挖土機
    在內之4部挖土機 (型號分別為KOMATSU PC300、三菱CAT
    MS-300、KOMAT SU PC310、EXCEE D HD-1250等4部)及車裝
    無線電2部，計盜挖2處，數量共1375立方公尺 (2處分別盜
    挖625、750立方公尺)；在土尾扣得含林志明、李鴻龍2人所
    駕駛之挖土機在內之2部挖土機 (型號分別為HIATACH20 0、
    三菱MS180等2部)、3部砂石車 (均未懸掛車牌，車號分別
    8K-136號、6J- 003號、X2-461號，以上挖土機及砂石車均
    委由經濟部水利署第三河川局代為保管)及車裝無線電2部 (
    裝於X2-461號、8K-136號砂石車上)以及阮漢翔所有無線電
    手機1支。
三、處罰條文
    修正前刑法第2條第1項、刑法第28條、第321條第1項第4款
    、第30條第1項，修正前刑法第41條第1項前段，修正前罰金
    罰鍰提高標準條例第2條、現行法規所定貨幣單位折算新臺
    幣條例第2條，中華民國96年罪犯減刑條例第2條第1項第3款
    、第7條、第9條。(按中華民國九十六年罪犯減刑條例業於
    96年7月4日公布，並自96年7月16日施行，本件被告所犯上
    揭加重竊盜罪之犯罪時間，係在96年4月24日以前，且本件
    宣告刑為有期徒刑1年6月以下，非屬上揭減刑條例第3條規
    定不予減刑之情形，故依上開規定，本院應減其有期徒刑二
    分之一，並諭知易科罰金之折算標準，以資懲儆)。
四、附記事項：被告甲○○於96年6月14日匯款新臺幣100,000元
    予中華社會福利聯合勸募協會作為公益捐款，有匯款回條聯
    1張在卷可佐 。
五、協商判決除有刑事訴訟法第455條之4第1項第1款於本訊問程
    序終結前，被告撤銷協商合意或檢察官撤回協商聲請者；第
    2款被告協商之意思非出於自由意志者；第4款被告所犯之罪
    非第455條之2第1項所定得以協商判決者；第6款被告有其他
    較重之裁判上一罪之犯罪事實者；第7款法院認應諭知免刑
    或免訴、不受理者情形之一，及違反同條第二項「法院應於
    協商合意範圍內為判決；法院為協商判決所科之刑，以宣告
    緩刑或二年以下有期徒刑、拘役或罰金為限」之規定者外，
    不得上訴。
六、如有上開可得上訴情形，得自收受宣示判決筆錄送達之日起
    十日內，向本院提出上訴書狀，上訴於第二審法院。
中    華    民    國    97    年    1     月    15    日
                  刑事第三庭     書記官   陳玲誼
                                 法  官   楊曉惠
上正本證明與原本無異。
上訴書如未敘述理由，應於上訴期間屆滿後20日內補提理由書於
本院。
                                 書記官   陳玲誼
中    華    民    國    97    年    1     月    15    日


司法院資訊處製作；財團法人民間司法改革基金會備份。
